臺灣高等法院刑事判決　　　　　　　　　　　九十二年度重上更(五)字第九十八號
　　上　訴　人
　　即　被　告　甲○○
　　選任辯護人　郭芳宜律師
右上訴人因傷害致死等案件，不服臺灣基隆地方法院八十四年度訴緝字第二十一號，
中華民國八十四年九月八日第一審判決（起訴案號：臺灣基隆地方法院檢察署八十三
年度偵字第二九二一號、第三三八九號、第三六七０號），提起上訴，經判決後，由
最高法院第五次發回更審，本院判決如左：
　　主　文
原判決撤銷。
甲○○共同傷害人之身體，因而致人於死，處有期徒刑柒年肆月。
扣案之塑膠棒壹支、電擊棒壹支均沒收。
    事　實
一、甲○○係基隆市○○路四十六巷十九號聚樂社之負責人，民國八十三年八月二十
    八日晚上，丁○○、己○○、丙○○（以上三人業經判決確定）前往該社與甲○○聊天時，丙○○提及其母之乾兒子楊仲良於同年八月十二日，在基隆市○○○
    街四十二號住處失竊價值約新臺幣（下同）五百萬元財物，經其查訪結果，認乙○○涉有嫌疑，欲行查證。甲○○即與丙○○、丁○○及己○○等四人共同基於
    犯意聯絡，謀議強押乙○○逼問贓物下落。同年月二十九日凌晨一時許，丙○○
    開車搭載丁○○、己○○至麗景天下警衛室前，以乙○○欠債未還，須出面洽談
    債務為由，誘騙乙○○上車，將車開回上開聚樂社內。並非法剝奪乙○○之行動
    自由。旋即在該聚樂社內，非法剝奪乙○○之行動自由，並分由甲○○、丙○○
    強行逼問，乙○○如有不從，即遭丙○○、甲○○、丁○○及己○○分別以手或
    持甲○○所有之塑膠棒毆打（傷害部分未據乙○○告訴）。乙○○因不堪四人肆
    虐，遂供出尚有共犯陳清智參與。四人遂共同基於概括犯意，於同日下午六時許
    ，命乙○○以電話誘邀陳清智出外見面後，由丙○○駕車載己○○出外尋找。同
    日晚上七、八時許，丙○○等在基隆市大華戲院附近尋見陳清智，即以乙○○相
    尋為由，誘騙陳清智上車，載至上開聚樂社內，同時限制陳清智之行動自由後，
    命與乙○○對質。嗣因陳清智否認行竊，四人即分由丙○○在大廳內逼問乙○○
    ；丁○○、己○○及甲○○則將陳清智帶至聚樂社之隔間內，由甲○○採一問一
    答之方式，逼問陳清智贓物下落。此時甲○○、丙○○、丁○○及己○○四人在
    客觀上能預見毆打陳清智身體胸、背部等處，及陳清智因遭受連續毆打、電擊，
    其頭部等要害或可能撞擊房門等物，致傷勢過重，發生死亡之結果，四人竟仍共
    同基於傷害犯意，推由丁○○持甲○○所有之塑膠棒毆打陳清智胸、背等處；己○○則持丁○○所有之電擊棒電擊陳清智身體各處，同時腳踢陳清智，致陳清智
    頭部撞及房門受傷，使陳清智之身體除有電擊痕跡外，另有多處鈍擊傷，包括左
    胸（六、七處）、左大腿（九處）、前頭及後頭上部（一處）與前額部（一處）
    等條形傷，各長七至七‧五公分，寬一至二公分。其間，丙○○亦進入隔間內，
    共同逼問陳清智。嗣陳清智因不堪毆打及電擊，乃供出贓物藏在麗景山莊附近之
    土地公廟內，乙○○亦為相同之供述。甲○○即與丙○○帶同乙○○前往土地公
    廟查訪贓物；另由丁○○與己○○在聚樂社內看守陳清智。陳清智旋因遭受連續
    毆打、電擊及頭部撞及房門，傷重不支倒地。至同日二十三時三十分許，甲○○
    、丙○○帶同乙○○返回聚樂社時，見陳清智仍跌倒在地，始急由丙○○、丁○○送往基隆長庚醫院急救，並任由乙○○離去。迨至翌日（即同年月三十日）凌
    晨三時許，丙○○前往基隆長庚醫院探聽陳清智急救情形，得知陳清智因頭部鈍
    擊致大腦蜘蛛膜出血，併合多數、多處電擊傷致心臟痙攣休克不治死亡，即電告
    丁○○上情，並約同前往聚樂社內，與甲○○商議如何處理善後。三人決定由丁○○擔負全部刑責，丁○○遂在甲○○陪同下，持上開行凶之塑膠棒及電擊棒，
    向基隆市警察局第一分局忠二路派出所自首，並偽稱係丁○○發現陳清智聚樂社
    偷金牌，二人互相毆打，致陳清智傷重死亡。經警循線查悉上情，並查扣該塑膠
    棒及電擊棒各一支。
二、案經基隆市警察局第一分局移送臺灣基隆地方法院檢察署檢察官偵查起訴。
    理  由
一、訊據上訴人即被告甲○○矢口否認有傷害致死犯行，辯稱：伊根本沒有參與丁○○等人的談話，於八十三年八月二十九日晚上七、八點時，伊離開聚樂社，並前
    往天皇酒店上班。翌（三十）日凌晨一、二點回到聚樂社時，看見社內一片凌亂
    ，問丁○○發生何事，葉說有人受傷，並已送往醫院，後來始知道丁○○打死人
    ，才要丁○○出面自首，因丁○○等人誤會其向警方告密，始遭誣指共犯云云。
二、經查：
（一）、被告於警訊中供稱：伊於「八十三年八月三十日四時五十分許」回到聚樂社
        ，丁○○表示，被害人陳清智至聚樂社偷金牌，被其打傷後，送醫急救致死
        ，案發時伊沒有在場，是丁○○一人所為，伊遂馬上帶他去自首云云。於偵
        查中則以證人身分結稱：「八十三年八月三十日凌晨四時」我回家中，見丁○○神情不太好，他告訴我發生事情，他告訴我經過，並說打得很嚴重，可
        能會死，我叫他去自首，我是在「八月二十九日晚上八時」離開聚樂社，當
        時社內有丁○○、己○○及一位阿祥的人云云（見八十三年度偵字第二九二
        一號偵查卷第二十六頁）。迨於原審則辯稱：「八十三年八月三十日晚上」
        ，我在外面溜狗，聽到聚樂社內很吵，進去看到丁○○和己○○在打人，他
        們說抓到小偷，半小時後，丙○○亦回到聚樂社內，我即回房間內整理帳目
        。第二天起床，中午時後，他們又在打人，我有加以制止，他們不聽，我又
        進去睡覺，之後於八、九點，我又被吵醒，隔天四時我回來，他們說打死人
        了，我就要他們去報警，我有勸他們去自首，第一次我剛回來看到的小偷叫
        「阿德」云云（見原審卷第三十頁）。嗣於本院前審供稱：當時我在外溜狗
        ，鄰居說我家很吵雜，我回去看到丁○○、己○○、丙○○叫小偷發誓，我
        要他們把小偷帶到派出所，他們三人同意把人帶走，我自己就去睡覺，早上
        起來看到他們還在那裏，整個白天我也都在聚樂社睡覺，被他們吵好多次，
        到晚上七、八點，我去天皇酒店上班，第二天凌晨將近二點我回到家，看到
        屋子亂七八糟，剩下丁○○一人，丁○○告訴我有人受傷，並已送往醫院，
        我就陪葉去自首。我有勸小偷，如果事情有做的話，趕快處理，己○○打被
        害人陳清智時，我被吵醒，有看到丁○○、己○○他們在打云云（見本院八
        十四年度上訴字第五八二一號卷第十八頁、第十九頁）。於本院更四審調查
        時則稱：當時我有問過乙○○，帶人來幹嘛，他們說要帶小偷來發誓等語（
        見本院前審九十一年度重上更《四》字第一三四號卷第三十九頁）。及稱：
        被害人陳清智被押至聚樂社遭人毆打時，伊確已離開聚樂社到天皇酒店上班
        ，至被害人陳清智送醫急救後尚在酒店上班，並未在該社內云云。由此觀之
        ，其於警訊、偵查、原審、本院前審所供，對於何時回到聚樂社，及丁○○
        等人毆打被害人乙○○、陳清智時，自身有無在場等親身經歷，竟然先後不
        一，所陳出入甚大，復於警訊、偵查中隱瞞目睹丁○○、己○○等人共同毆
        打被害人乙○○、陳清智之事實，已見其情虛。且共犯丁○○於警訊供稱：
        本件案發後，我與甲○○、丙○○三人共同商議，由我承擔全部刑責，並由
        甲○○陪同向基隆市第一警察分局忠二路派出所自首，偽稱因我發現被害人
        陳清智至聚樂社內偷金牌，二人互毆，致陳清智傷重死亡等語（見警訊卷丁○○八十三年八月三十日、八十三年十月十一日訊問筆錄）。倘被告並無參
        與，既已鬧出人命，避之唯恐不及，何須與丁○○、丙○○等人共同謀議由
        丁○○出面自首頂罪，並陪同丁○○自首，由丁○○向警局虛構與被害人陳
        清智互毆致死之情節？再由本件命案之發生始末均係在其住處，被告身為屋
        主實難諉為不知，更介入謀議自首之情節，其涉入之深，可見一斑，已難脫
        干係。
（二）、共犯己○○於原審八十三年度訴字第五四０號審理時供稱：「那天晚上丙○○、丁○○、甲○○和我，在說有不見五百萬元，就說要去找乙○○，在麗
        景天下丙○○開車載我們二人去，甲○○在聚樂社內，：：（後來帶乙○○
        ）到聚樂社內，甲○○有問他東西在那裡，有叫他發誓，他不肯，我有打他
        耳光：：塑膠棒是丁○○拿的。丁○○、丙○○、甲○○都有打。後來乙○○說出陳清智，就約陳清智在大華戲院，我和丙○○就去帶回來，：：回到
        聚樂社內，他們二人（即乙○○與陳清智）對質並打架，後來架開後，我和
        丁○○又動手打陳清智，我是用電擊棒，葉（即丁○○）用塑膠棒打，甲○○、丙○○在旁問東西下落。：：後來陳清智說出東西在土地公廟和家中床
        下，：：乙○○也說放在土地公廟。甲○○和丙○○帶乙○○去找東西，去
        土地公廟，剩下我和丁○○看守陳清智，在這之間，我們並未打他，他突然
        倒在地上抽搐：：」等語（見原審八十三年度訴字第五四０號卷第六十一頁
        正面至第六十二頁正頁筆錄）。同案被告丙○○於檢察官八十三年十月十二
        日偵查中陳稱：「乙○○載回聚樂社後，我問贓物下落，乙○○不肯講，己○○、丁○○、甲○○就修理他：：我等四人整天看住乙○○，不讓他跑掉
        ：：找到陳清智後，：：陳某才說出贓物在土地公廟，我與己○○載乙○○
        出去找贓物」等語（見八十三年度偵字第三三八九號卷第三十頁筆錄）；復
        於原審八十三年度訴字第五四０號調查時供稱：係與甲○○一起帶乙○○去
        找贓物等語（見該案卷第九十頁反面筆錄）。核與己○○所供情節相符。是
        應以此次所供係丙○○與被告一起帶乙○○去找贓物為可信，之前所供應係
        與己○○外出找陳清智之口誤。又於本院前審時，丙○○亦供稱：「當晚我
        與丁○○、己○○去找乙○○，並以解決債務為由請他上車至聚樂社，當時
        甲○○也在場，我們四人問乙○○究竟有否偷楊仲良的東西，命其發誓，乙○○不肯發誓，丁○○及己○○就出手毆打，後來乙○○供出陳清智，我才
        與己○○外出找陳清智」等語（見本院八十四年度上訴字第一八四六號卷八
        十四年五月二十四日訊問筆錄）。另共犯丁○○於警訊中供稱：「因友人戊○○家中失竊，委由丙○○、甲○○調查遭竊之物，嗣發覺陳清智可疑，涉
        嫌行竊，乃帶到聚樂社私刑致死，刑求者有己○○、陳張成（陳張成部分已
        據檢察官處分不起訴確定）及我等三人；甲○○則在旁私審有無行竊命交出
        贓物等語；偵查中亦供稱：八十三年八月二十九日早上我到武館（指聚樂社
        ）看見乙○○、甲○○、己○○在那裏坐，陳清智是我與己○○打他，甲○○在旁邊問，甲○○問陳清智贓物下落，陳清智不說，我們（即丁○○與己○○）就打他，我們刑求陳清智時，甲○○沒有表示什麼，我用手及塑膠棒
        打陳清智，己○○用電擊棒電他」等語（見偵字第三三八九號卷八十三年十
        月十一日訊問筆錄）。足見被告自始即與丙○○、丁○○、己○○等人共同
        謀議強押被害人乙○○，並在現場逼問、毆打被害人乙○○。而於被害人陳
        清智遭共犯丁○○、己○○持棒毆打及電擊棒電擊時，被告亦同在現場，復
        與共犯丙○○逼問被害人陳清智、乙○○贓物下落，至為明顯。被告確與丁○○、己○○、丙○○三人共同基於犯意聯絡，並有行為分擔甚明。
（三）、雖共犯丁○○、丙○○及己○○三人，於原審再次傳訊到庭作證及本院另案
        八十四年度上訴字第一八四六號案審理中，翻異前供，一致指稱：被告自始
        至終均不在現場，亦未參與本案云云。復於本院前審供稱：沒有看到被告毆
        打乙○○，被告也沒有逼問乙○○，或一同去找陳清智云云。然共犯丁○○
        等三人與被告本無怨隙，設非確有其事，三人絕無一致於警訊、偵查及原審
        另案審理中誣指被告共同犯案而拖人下水之理。且依被告多次供稱：係丁○○主動向其告知傷人致死，並經其勸導同意自首。則丁○○既係自願出面自
        首，被告又好意陪同前往自首，丁○○感謝惟恐不及，豈會誤會被告向警局
        告密之理？足見丁○○等三人嗣後改口稱被告與本案無涉，均屬事後人情壓
        力迴護之詞，不足採信。
（四）、被害人乙○○於偵查中雖指稱：我被押到現場，現場有十多個人輪流打我，
        他們年齡都二十多歲，綽號「大聲的」在現場指揮等語；於本院前審調查時
        則證稱：現場雖有十來個人，有動手的是五、六個，其他的在旁邊看，是比
        較年輕的人在打，其他人在旁邊泡茶、聊天，動手打人的是年輕的小弟，大
        約二十初頭，幾個比較老的在泡茶等語。就動手之人數所證，已與其偵查初
        供有所齟齬，且查承認犯罪之共犯丁○○、丙○○均已超過三十五歲，亦與
        被害人乙○○所稱是比較年輕的人在打，動手打人的是年輕的小弟，大約二
        十出頭云云，亦有不符；又乙○○於本院前審審理時，適酒後到庭，藉酒裝
        瘋胡言亂語，甚至當庭亂指在庭之另案不相干之當事人為本件涉案人，似有
        難言之隱甚明，是被害人乙○○所言已難盡信。況本件共犯丁○○、丙○○
        、己○○三人亦從未言及動手打人的尚有其他年輕的小弟等情，是現場縱有
        其他多人，如未參與押人、逼問或打人等犯罪構成要件行為，而僅在旁邊泡
        茶、聊天，即不能以共同正犯論擬，此外亦查無其他積極證據足證下手打人
        的尚有他人，自應以第一審共同被告丁○○、丙○○、己○○三人所為自白
        為可信。是本件共犯，本院認定只有被告及丁○○、丙○○、己○○等四人
        。
（五）、證人即被告經營之天皇酒店職員廖進富，固於本院前審結稱：甲○○於八十
        三年七月十一日或十二日開幕之天皇酒店執行董事，幾乎天天晚上八、九點
        會到酒店，但被告不需打卡或請假，幾乎每天都有去等語。然就八十三年八
        月二十八日晚上至翌（二十九）日凌晨，二十九日晚上至三十日凌晨，被告
        究有無在酒店上班，卻無法肯定證明，並僅泛稱「每天都有去上班」，自無
        從為被告於案發時不在場之證明。況被告於本院前審亦供稱：己○○打陳清
        智時，我被吵醒，有看到丁○○、己○○他們在打云云（見本院八十四年度
        上訴字第五八二一號卷第十八頁、第十九頁），足見被告於案發時確在現場
        ，此與共犯丁○○、丙○○、己○○三人所證相符，並經證人乙○○於本院
        前審九十一年二月二十一日訊問時指明在卷，要無可疑。至證人溫永港於本
        院前審結稱：陳清智被毆打死亡，我沒有參與調查，是檢察官驗屍後，由刑
        事組承辦。凌晨三點多，被告打電話到我家，說他聚樂社的人抓了一個小偷
        ，並出手打這個小偷，可能很嚴重，送到醫院去了。我就跟他去醫院，到了
        醫院陳清智已死了。被告告訴我，既然人已死了，他主動把行為人帶出來自
        首，我們二人回到聚樂社，該社沒有人，我就回到派出所，後來被告就帶丁○○來派出所，我就叫人替他作筆錄，被告帶丁○○到派出所神情，我並不
        知道云云（見本院前審八十四年度上訴字第五八二一號卷第六十四頁）。則
        被告係於陳清智遭毆打受傷送醫後，始以電話告知證人溫永港，證人並無目
        睹陳清智受毆之情形，所為證言自不得為被告有無犯罪之依據。
（六）、又被告與丙○○、丁○○及己○○四人共同基於傷害犯意，推由丁○○持被
        告所有之塑膠棒毆打被害人陳清智胸、背等處；己○○則持丁○○所有之電
        擊棒電擊被害人陳清智身體各處，同時腳踢被害人陳清智，致被害人陳清智
        頭部撞及房門受傷。此時一般人客觀上能預見被告、丙○○、丁○○及己○○四人毆打被害人陳清智身體胸、背部等處，及被害人陳清智因遭受連續毆
        打、電擊，其頭部等要害或可能撞擊房門等物，致傷勢過重，發生死亡之結
        果，惟被告、丙○○、丁○○及己○○四人竟未預見仍共同基於傷害犯意，
        推由丁○○持被告所有之塑膠棒毆打被害人陳清智胸、背等處；己○○則持
        丁○○所有之電擊棒電擊被害人陳清智身體各處，同時腳踢被害人陳清智，
        致被害人陳清智頭部撞及房門受傷，不支倒地，經送醫不治死亡。而被害人
        陳清智因頭部鈍擊至大腦蜘蛛膜出血，併合多數、多處電擊傷致心臟痙攣休
        克死亡，業經檢察官督同法醫師相驗屬實，並經會同內政部警政署刑事警察
        局法醫解剖屍體明確，製有勘驗筆錄、驗斷書及刑事警察局八十三年九月七
        日刑醫字第一三七三號鑑驗書附卷可稽。而被害人陳清智右側頭部及背胸部
        所受刺切傷，係因電擊棒斜插擊所造成，亦有刑事警察局八十四年二月十日
        刑醫字第五三三二九號鑑驗書在卷可按。另被害人陳清智身上有多處鈍擊傷
        ，包括左胸（六、七處）、左大腿（九處）、前頭及後頭上部（一處）與前
        額部（一處）等條形傷，各長七至七‧五公分，寬一至二公分，而頭頂及前
        額二傷之一，除可能係由塑膠棒所造成外，也不能完全排除係撞傷之可能性
        ，亦有法務部法醫研究所九十二年十一月十日法醫理字第０九二０００三四
        五號函在卷可稽。依據內政部警政署刑事警察局第一三七三號鑑驗書之記載
        ，被害人陳清智「係因頭部鈍擊致大腦蜘蛛膜出血，併合多數、多處電擊傷
        致心臟痙攣休克致死」（見相驗卷），而被害人陳清智因「頭部撞及房門受
        傷」，致「頭部鈍擊」致大腦蜘蛛膜出血，按「頭部撞及房門受傷」，致「
        頭部鈍擊」，於法醫學上，並無不符之處，被告等自應負其責任。且被告等
        與被害人陳清智均無怨隙，其等強押、傷害被害人陳清智，無非在於查出失
        竊之贓物，顯見被告等人毆擊被害人陳清智係出於傷害犯意甚明。惟被告等
        共同毆打被害人陳清智身體胸、背等處，客觀上自能預見有使被害人陳清智
        發生傷重死亡之結果，被告等四人竟仍共同基於傷害犯意，推由丁○○以塑
        膠棒、己○○以電擊棒電擊被害人陳清智胸、背部等部，並不慎使陳清智頭
        部撞門受傷，致被害人陳清智傷重死亡，被告等傷害行為與被害人陳清智死
        亡之加重結果間，顯有相當因果關係。
（七）、綜上，本件事證明確，被告辯稱不在場或不知情云云，要屬諉卸之詞，洵無
        可取，其妨害自由、傷害致死犯行堪以認定。
三、至最高法院發回意旨質疑事項略謂：（一）認定己○○腳踢被害人陳清智，致被
    害人陳清智頭部撞及房門受傷，並未於理由敘明所憑之證據及認定之理由。經查
    ：共犯己○○於本院八十四年度上訴字第一八四六號八十四年七月二十四日審理
    時，供稱：（問：你們二人分別打他的何部分？）我打身體，另外踢他時，頭部
    也有撞到門。復有前開勘驗筆錄、驗斷書及鑑驗書等在卷可稽。是己○○腳踢陳
    清智，致陳清智頭部撞及房門受傷，堪以認定。（二）被害人陳清智頭部之二處
    鈍擊傷，究竟如何造成？經本院函請法務部法醫研究所鑑定，鑑定結果：死者身
    上除有電擊痕跡外，另有多處鈍擊傷，包括左胸（六、七處）、左大腿（九處）
    、前頭及後頭上部（一處）與前額部（一處）等條形傷，各長七至七‧五公分，
    寬一至二公分，而頭頂及前額二傷之一，除可能係由塑膠棒所造成外，也不能完
    全排除係撞傷之可能性，有法務部法醫研究所九十二年十一月十日法醫理字第０
    九二０００三四五號函在卷可稽。另參酌共犯己○○坦承腳踢被害人陳清智，致
    被害人陳清智頭部撞及房門受傷，則內政部警政署刑事警察局第一三七三號鑑驗
    書之記載，被害人陳清智「係因頭部鈍擊致大腦蜘蛛膜出血，併合多數、多處電
    擊傷致心臟痙攣休克致死」，亦無悖情理，特予敘明。
三、核被告所為，係犯刑法第二百七十七條第二項前段之傷害致人於死罪及同法第三
    百零二條第一項非法剝奪他人之行動自由罪。被告與丙○○、丁○○、己○○間
    ，有犯意聯絡及行為分擔，均為共同正犯。被告先後二次非法剝奪乙○○、陳清
    智行動自由之犯行，時間緊接，犯罪構成要件相同，顯係基於概括犯意為之，應
    依同法第五十六條連續犯之規定論以一罪，並加重其刑。所犯上開二罪間，有方
    法結果之牽連關係，為裁判上之一罪，應依同法第五十五條從較重之傷害致死罪
    處斷。
四、原審據以論科，固非無見，惟查原判決事實欄記載「被告與丙○○、丁○○及己○○明知傷害陳清智之身體、頭、胸及背部等處，有致陳清智死亡之可能，竟仍
    以塑膠棒毆打、電擊棒及腳踢方式，擊打陳清智頭、胸及背部等處，致其傷重不
    治死亡」，顯係認定被告等主觀上明知傷害行為將使被害人發生死亡結果，然於
    理由欄卻載稱：「持該電擊棒及塑膠棒電擊、毆打人之頭部、身體，足以致人於
    死，應為一般人客觀上所能預見，被告竟未預見」，對於「被害人將發生死亡結
    果」之事實，被告主觀上究竟有無預見，事實理由顯有矛盾（若主觀上有預見，
    而結果之發生又不違背其本意時，則屬故意範圍）。被告上訴意旨否認犯罪，雖
    無可採，惟原判決既有可議，自應由本院撤銷改判。爰審酌被告懷疑他人涉嫌行
    竊，竟不思尋求司法途徑，率以非法剝奪他人行動自由，私刑逼問贓物，終致被
    害人受傷致死，嚴重侵害他人生命法益及行動自由，惟犯後尚將被害人送醫急救
    ，並由共犯丁○○、己○○與被害人達成民事上和解，及被告犯後否認犯行態度
    等一切情狀，量處與原審相同之有期徒刑七年四月。扣案之塑膠棒乙支為被告所
    有，電擊棒乙支為共犯丁○○所有，俱係供本件犯罪所用之物，業據被告陳明在
    卷，均依刑法第三十八條第一項第二款宣告沒收。
據上論斷，應依刑事訴訟法第三百六十九條第一項前段、第三百六十四條、第二百九
十九條第一項前段、刑法第二十八條、第二百七十七條第二項前段、第三百零二條第
一項、第五十五條、第五十六條、第三十八條第一項第二款、罰金罰鍰提高標準條例
第一條前段，判決如主文。
本案經檢察官柯麗鈴到庭執行職務。
中　　　華　　　民　　　國　　九十三　　年　　　三　　　月　　 三十 　　日
                              臺灣高等法院刑事第五庭
                                  審判長法  官  曾　德　水
                                        法  官  魏　新　國
                                        法  官  楊　炳　禎
右正本證明與原本無異。
如不服本判決，應於收受送達後十日內向本院提出上訴書狀，其未敘述上訴之理由者
並得於提起上訴後十日內向本院補提理由書（均須按他造當事人之人數附繕本）。
                                        書記官  廖　素　花
中　　　華　　　民　　　國　　九十三　　年　　　三　　　月　　三十一　　日
附錄：本判決論罪科刑法條全文
刑法第二百七十七條：
傷害人之身體或健康者，處三年以下有期徒刑，拘役或一千元以下罰金。
犯前項之罪，因而致人於死者，處無期徒刑或七年以上有期徒刑，致重傷者，處三年
以上、十年以下有期徒刑。
刑法第三百零二條
私行拘禁或以其他非法方法，剝奪人之行動自由者，處五年以下有期徒刑、拘役或三
百元以下罰金。
因而致人於死者，處無期徒刑或七年以上有期徒刑，致重傷者，處三年以上十年以下
有期徒刑。
第一項之未遂犯罰之。
